【裁判字號】    89,訴,2616
【裁判日期】    900516
【裁判案由】    毒品危害防制條例
【裁判全文】
臺灣高雄地方法院刑事判決                        八十九年度訴字第二六一六號
    公  訴  人  臺灣高雄地方法院檢察署檢察官
    被      告  丙○○
    選任辯護人  朱立人
右列被告因毒品危害防制條例案件，經檢察官提起公訴（八十九年度偵字第二一六三
五號），本院判決如左：
    主  文
丙○○連續販賣第二級毒品，處有期徒刑捌年。扣案之安非他命壹小包（驗後毛重貳
點零壹公克）沒收銷燬；行動電話壹支（號碼0000000000號）沒收；犯罪
所得新台幣肆仟元沒收，如一部或全部不能沒收時，以其財產抵償之。
    事  實
一、丙○○綽號「阿哥」意圖營利，並基於概括之犯意，於民國八十九年九月二十二
    日下午五時許，以其所有之行動電話0000000000號為聯絡之工具，在
    高雄縣鳳山市○○路○段一九七號冠源保齡球館廁所內，以新台幣（以下同）四
    千元之價格，販賣第二級毒品安非他命予甲○○施用（由檢察官另案處理），嗣
    於八十九年九月二十五日下午一時許，甲○○因施用毒品案件，為警查獲並扣得
    甲○○向丙○○購買施用剩餘之安非他命一包（驗前毛重二點八五公克、驗後毛
    重二點八公克）而供出安非他命來源，並配合警方以上開行動電話號碼聯絡丙○○佯稱要購買安非他命四千元，雙方約定於同日下午二時許，在上開冠源保齡球
    館旁之停車場交易，當丙○○依約持安非他命一小包（驗前毛重二點０六公克、
    驗後毛重二點０一公克）至冠源保齡球館交易時，為埋伏之警員當場查獲而販賣
    安非他命未遂，並在丙○○手上查獲上開安非他命一小包及在其腰際查獲上開行
    動電話一支。
二、案經高雄縣警察局湖內分局報請台灣高雄地方法院檢察署檢察官偵查起訴。
    理  由
一、訊據被告丙○○坦承於上述時間地點為警查獲，並扣得其手中持有之安非他命一
    包（驗前毛重二點０六公克、驗後毛重二點０一公克）及佩掛腰際之上開行動電
    話一支，惟矢口否認販賣安非他命犯行，辯稱：伊不認識甲○○，扣案之安非他
    命係供伊自己施用，行動電話係伊向綽號「龍仔」之友人借用，兩人約在冠源保
    齡球館見面云云。經查：
    (一)右揭事實業經證人甲○○於警訊時指證：伊於八十九年九月廿五日下午一時三
      十分許，在高雄縣鳥松鄉○○路鳥松派出所對面麥當勞為警查獲，在其身上所
      查獲之安非他命一包，係伊於八十九年九月廿二日下午五時許，在高雄縣鳳山
      市○○○段一九七號冠源保齡球館廁所內以新台幣四千元向綽號「阿哥」購得
      ，伊願意配合警方追查綽號「阿哥」之男子，乃於同日下午一時四十分許當著
      警方打0000000000號行動電話給綽號「阿哥」之男子，說要向他購
      買安非他命一錢，看他身上有沒有，他說有，就叫我帶新台幣四千元於九月廿
      五日下午一時五十分在高雄縣鳳山市○○路冠源保齡球館旁之停車場交貨，我
      就帶同警方人員至青年路二段一九七號冠源保齡球館旁之停車場等候，於九月
      廿五日下午二時許，綽號「阿哥」之男子駕一部黑色重機車ＬＤＩ－九六八號
      到達停車場內，我認出他，向警方指認他就是綽號「阿哥」之男子，警方人員
      即下車盤查，並在他身上查獲安非他命等語綦詳。
    (二)證人即當場查獲之員警即證人劉  山於偵查中結證稱：甲○○在家中打000
      0000000號行動電話給丙○○，稱呼被告為「阿哥」，問之前向被告拿
      之藥現在還有沒有，伊還要買一包，雙方遂約半小時後在高雄縣鳳山市○○路
      二段一九七號冠源保齡球館見面，甲○○在偵防車內時，丙○○有打電話進來
      ，約三分鐘後丙○○出現，甲○○稱他就是賣伊毒品之人等語（見偵查卷第十
      六頁、第廿九頁），又證人陳永士於偵查及本院審理時證述略以：八十九年九
      月廿五日在鳥松鄉麥當勞查獲甲○○內褲有安非他命，他說要供出賣安非他命
      之上游，並稱因未繳行動電話費，其手機祇能受話不能打給對方電話，且其曾
      以家裡電話打被告之行動電話買過安非他命，以其家裡電話打，對方行動電話
      會顯示其家電話號碼，比較會相信，乃以其家電話號碼打被告之行動電話約被
      告出來，約在鳳山青年路冠源保齡球館見面，被告騎機車來時，甲○○指認就
      是他賣給伊毒品的人，警方乃上前盤查，遭被告強烈抗拒，與員警發生拉扯，
      我們看到被告從口袋中取出安非他命欲逃走，遂將其制伏等語在卷（見偵查卷
      第十六頁、本院九十年三月七日訊問筆錄）。核證人劉  山、陳永士上開證詞
      與證人甲○○於警訊時之證詞並無不符，且渠等與被告並無怨隙，應無曲意涉
      詞構陷被告之理。渠等證詞自可信為真實。
    (三)被告丙○○於偵查中供承：伊八十九年九月二十五日早上十一時許，持有使用
      該0000000000號之電話等語（見偵查卷第廿九頁背面），於本院調
      查時亦供稱：伊於八十九年九月廿五日上午，至綽號「龍仔」之人家中，向「
      龍仔」借用上開行動電話，未約定何時返還，兩人約定在保齡球館見面云云（
      見本院九十年一月三十一日訊問筆錄），足見證人甲○○於該日下午一時四十
      分許，在其家中以電話打上開行動電話號碼聯絡安非他命毒品交易時，係被告
      持有上開行動電話，自係被告收受甲○○打來聯絡要買受安非他命之電話，則
      被告即係甲○○購買安非他命之對象綽號「哥仔」之人無訛。嗣被告丙○○雖
      改稱「龍仔」係於當日下午一時三十五分許始交付該行動電話給伊云云（見本
      院九十年一月三十一日訊問筆錄），顯係要迴避上述持有行動電話收受甲○○
      打來電話聯絡安非他命交易之時間點，要無足採。
    (四)此外，並有扣案之甲○○持有之安非他一包（驗前毛重二點八五公克、驗後毛
      重二點八公克）、被告持有之安非他命一小包（驗前毛重二點０六公克、驗後
      毛重二點０一公克）及扣案之行動電話一支（號碼為0000000000號
      ）可資佐證。上開安非他命經送高雄醫學大學附設中和紀念醫院檢驗結果，均
      呈甲基安非他命陽性反應，有該院出具之編號分別為Ｂ－八九－一一三四及Ｂ
      －八九－一一三三號檢驗報告二紙附卷可稽。又上開行動電話門號經查申請人
      係乙○○，有和信電訊股份有限公司檢送之用戶年籍資料在卷可憑，訊之證人
      乙○○證稱：上開行動電話門號係其申請使用，惟於八十九年八月間遺失卡片
      ，之後收到收費單，始悉卡片遭盜用，伊之綽號為「大胖仔」並非「阿哥」等
      語在卷（見本院九十年四月十三日訊問筆錄），堪認被告係使用證人乙○○遺
      失之門號卡片使用扣案之行動電話。
    (五)雖證人甲○○於偵查中改稱其持有扣案之安非他命係託人向丙○○調的，沒有
      給錢云云（見偵查卷第十頁背面），又於本院審理時翻異前詞，改稱：伊持有
      之安非他命係向綽號「阿哥」之人購買，為警查獲後亦有配合警方，打電話予
      「阿哥」購買安非他命一錢四千元，「阿哥」應允後，約定下午二時在冠源保
      齡球館交易，惟「阿哥」並非被告丙○○，因警方要其交出一個人，伊曾在冠
      源保齡球館見過被告，始指認被告係「阿哥」，而因於警訊時已指認係向被告
      購買安非他命，故於偵查中亦供稱係向被告買安非他命云云。惟證人甲○○於
      警訊及偵查中均指證係向被告購買安非他命，且於警訊時指認被告確係綽號「
      阿哥」之人，再參以被告適於甲○○與「阿哥」之人約定之時間地點出現，且
      身上持有安非他命，遭警盤查時復抗拒攜帶安非他命欲逃等情觀之，益徵證人
      甲○○於本院證稱被告並非「阿哥」之人應係迴護被告之詞，無足採取。
    (六)被告於本院審理時供稱上開行動電話係於八十九年九月廿五日上午至「龍仔」
      家裡向其借用云云（見本院九十年一月三十一日訊問筆錄），則其自應知悉所
      謂「龍仔」之地址並可查出其姓名，惟經本院命其查報「龍仔」之姓名地址俾
      供本院查證，被告並無法提出，足見被告上述所稱之向「龍仔」借用上開行動
      電話、約定在冠源保齡球館見面云云，均係捏詞，不足採信。
    (七)政府為根絕毒品對社會之危害，除於傳播媒體宣導毒品對人體之危害，及販賣
      毒品會遭處重刑外，並大力取締販賣毒品之行為，此為眾所週知之事，是以被
      告若非為牟利，寧有甘冒被警查獲遭判重罪風險而販賣安非他命予證人甲○○
      之理，被告販賣安非他命予甲○○有營利意圖，至為灼然。
    (八)綜上，被告所辯無非畏罪卸責之詞，諉無足採，罪證明確，被告犯行堪以認定
      。
二、核被告於八十九年九月二十二日下午五時許，在高雄縣鳳山市○○路○段一九七
    號冠源保齡球館廁所內，以四千元價格，販賣毒品安非他命予甲○○，係犯毒品
    危害防制條例第四條第二項之罪；被告於於八十九年九月二十五日下午二時許，
    持有安非他命欲販賣予甲○○，尚未交易得逞，即為警查獲，係犯同條例第四條
    第五項、第二項之罪，此部分公訴人認被告係犯上開條例第四條第二項之罪，起
    訴法條容有未洽，應予變更。被告先後二次犯行，時間緊接，犯罪構成要件相同
    ，顯係基於概括犯意反覆為之，應依連續犯之規定論以同條例第四條第二項一罪
    。被告先後持有第二級毒品安非他命他命多次，亦係基於概括之犯意，本應以連
    續持有論，惟其持有後，進而販賣，其持有之低度行為應被販賣之高度行為所吸
    收，不另論其持有第二級毒品罪。爰審酌被告曾因毒品案件，經法院裁處觀察勒
    戒處分，有本院被告院內索引卡記錄表、台灣高等法院被告全國前案紀錄表足參
    ，素行尚非良好，其為牟利，竟販賣第二級毒品安非他命，危害他人與社會，且
    犯後狡詞辯飾，態度欠佳，惟其販賣次數不多等一切情狀，爰量處如主文所示之
    刑。扣押之安非他命一小包（驗後毛重重二點零一公克），係第二級毒品，不問
    屬於被告所有與否，應依毒品危害防制條例第十八條第一項前段之規定宣告沒收
    銷燬之。至送鑑耗損之安非他命結晶體既已滅失，自無庸宣告沒收銷燬。另扣案
    之行動電話一支（號碼為0000000000號），為被告所有供犯本件之罪
    所用之物，應依上開條例第十九條第一項之規定，宣告沒收之，又被告犯本件之
    罪所得財物四千元，應依同條例第十九條第一項之規定，宣告沒收，如全部或一
    部不能沒收時，以其財產抵償之。
據上論斷，應依刑事訴訟法第二百九十九條第一項前段、第三百條，毒品危害防制條
例第四條第二項、第十八條第一項前段、第十九條第一項，刑法第十一條、第五十六
條，判決如主文。
中      華      民      國      九十      年      五      月    十六    日
                                  臺灣高雄地方法院刑事庭
                                      法  官    郭錦茂
右正本證明與原本無異。
如不服本判決，應於判決送達後十日內，向本院提出上訴狀。
                                      書記官    賴佳慧
中    華    民    國      九十      年      五      月      十八      日
附錄本判決論罪科刑法條：
毒品危害防制條例第四條：
  製造、運輸、販賣第一級毒品者，處死刑或無期徒刑；處無期徒刑者，得併科新台
  幣一千萬元以下罰金。
  製造、運輸、販賣第二級毒品者，處無期徒刑或七年以上有期徒刑，得併科新台幣
  七百萬元以下罰金。
  製造、運輸、販賣第三級毒品者，處五年以上有期徒刑，得併科新台幣五百萬元以
  下罰金。
  製造、運輸、販賣專供製造或施用毒品之器具者，處一年以上七年以下有期徒刑，
  得併科新台幣一百萬元以下罰金。前四項之未遂犯罰之。


司法院資訊處製作；財團法人民間司法改革基金會備份。
